臺灣高等法院刑事判決
111年度上訴字第448號
上  訴  人  
即  被  告  蔣雨諺



上列上訴人因詐欺等案件，不服臺灣桃園地方法院109年度訴字
第1078號，中華民國110年12月15日第一審判決（起訴案號：臺
灣桃園地方檢察署109年度偵字第9231號），提起上訴，本院判
決如下：
    主  文
上訴駁回。                                              
    理  由
一、按不服第一審判決而上訴於第二審法院者，應提出上訴書狀
    ，上訴書狀應敘述具體理由，刑事訴訟法第361條第1、2項
    定有明文。此規定旨在貫徹上訴制度之目的（即撤銷、變
　　更第一審違法、不當之判決，以實現個案救濟），並節制濫
　　行上訴。是所謂「應敘述具體理由」，固不以引用卷內訴訟
　　資料，具體指摘原審判決不當或違法之事實，亦不以於以新
　　事實或新證據為上訴理由時，應具體記載足以影響判決結果
    之情形為必要。惟提起第二審上訴之目的，既在於請求第二
　　審法院撤銷、變更原判決，故所稱具體理由，仍須就不服之
　　判決為具體之指摘而言，倘僅泛稱原判決認事用法不當、採
　　證違法、判決不公或量刑過重等空詞，即非具體理由。
二、經查，原審判決依上訴人即被告蔣雨諺（下稱被告）之自白
    、證人即告訴人陳秀梅與證人謝宇智、安思維之證述，及卷
    附監視器錄影畫面、手機對話紀錄翻拍照片、國泰世華商業
    銀行（下稱國泰世華銀行）存匯作業管理部108年4月1日函
    暨附件等證據，認定被告先基於幫助詐欺取財及幫助洗錢之
    不確定故意，將安思維之國泰世華銀行帳號（000000000000
    號），提供予綽號「兄弟」之詐欺集團成員，續提升為共同
    參與犯罪之故意，與「兄弟」等人意圖為自己不法之所有，
    基於洗錢及3人以上共同詐欺取財之犯意聯絡，在詐欺集團
    成員，以偽冒友人撥打電話借款之方式，使陳秀梅陷於錯誤
    ，於108年11月8日下午1時57分許，依指示將新臺幣（下同
    ）20萬元，匯入上開安思維帳戶後，由被告指示安思維於同
    （8）日下午2時許，提領帳戶內之20萬元款項交予被告，再
    由被告依「兄弟」指示，以包裹寄送方式，將該款項 交予
    詐欺集團成員，以此方式詐得款項並製造金流斷點，隱匿詐
    欺取財犯罪所得之去向等犯罪事實。並以被告所為係與綽號
    「兄弟」等詐欺集團成員，共同犯刑法第339條之4第1項第2
    款之三人以上共同詐欺取財罪及洗錢防制法第14條第1項之
    一般洗錢罪，依想像競合犯規定，從一重之三人以上共同詐
    欺取財罪處斷。核已詳述所憑證據與認定之理由，從形式上
    觀察並無憑空推論之情事，所為論斷，亦與經驗法則、論理
    法則無違。關於科刑部分，原審判決業已審酌包括被告坦承
    犯行（自白洗錢等犯罪）及其參與分工之情節、犯罪動機、
    目的、手段、素行、智識程度、家庭狀況與告訴人所受損害
    等一切情狀，依刑法第57條各款所列情狀，作為量刑準據，
    並無輕重失衡與裁量權濫用之情形。
三、被告雖以「家裡需要人照顧」為由，提起上訴，惟上訴意旨
    除籠統表示不服原判決與其家庭照顧需求外，全未敘及第一
    審訴訟程序之進行或採證認事有何違法不當，而請求第二審
    法院予以重新審理，另為評價之具體理由，所指事由亦顯不
    足以據為撤銷、變更第一審判決之理由，即與未敘述具體理
    由無異，因認被告上訴違背法律上之程式，應予駁回，並不
    經言詞辯論為之。
據上論斷，應依刑事訴訟法第367條前段、第372條，判決如主文
。
中　　華　　民　　國　　111 　年　　2 　　月　　11　　日
                  刑事第六庭    審判長法　官    劉方慈 
                                      法　官    許曉微
                                      法　官    朱嘉川 
以上正本證明與原本無異。
如不服本判決，應於收受送達後20日內向本院提出上訴書狀，其
未敘述上訴之理由者並得於提起上訴後20日內向本院補提理由書
（均須按他造當事人之人數附繕本）「切勿逕送上級法院」。
                                      書記官    陳韻如
中　　華　　民　　國　　111 　年　　2 　　月　　11　　日